臺灣桃園地方法院民事裁定
110年度亡字第11號
聲  請  人  臺灣桃園地方檢察署檢察官

非訟代理人  田筑芸  
相  對  人  古阿添    失蹤前最後住所：

上列聲請人聲請宣告相對人死亡事件，本院裁定如下：
    主  文
宣告古阿添（男，民國00年00月00日生，身分證統一編號：Ｚ000
000000 號，失蹤前最後住所：桃園市○○區○○路00巷00弄00號）
於民國85年11月18日下午12時死亡。
聲請程序費用由相對人之遺產負擔。
    理      由
一、按失蹤人失蹤滿7 年後，法院得因利害關係人或檢察官之聲
    請，為死亡之宣告；失蹤人為80歲以上者，得於失蹤滿3 年
    後，為死亡之宣告；宣告死亡之裁定，利害關係人或檢察官
    得聲請之，民法第8 條第1 、2 項，家事事件法第155 條分
    別定有明文。又按宣告死亡之裁定應確定死亡之時；受死亡
    宣告者，以判決內所確定死亡之時，推定其為死亡；前項死
    亡之時，應為前條各項所定期間最後日終止之時，但有反證
    者，不在此限，家事事件法第159 條第1 項、民法第9 條分
    別明文規定。
二、聲請意旨略以：失蹤人古阿添係民國00年00月00日生，現年
    92歲，雖設籍桃園市○○區○○路00巷00弄00號，然其胞弟古阿
    進於98年11月18日報案失蹤人自78年11月18日起失蹤，現失
    蹤已逾3 年，有失蹤人口資料報表、桃園○○○○○○○○○親屬鄰
    里長或鄰居訪查紀錄表各1 份在卷可稽；又失蹤人現未在監
    所，亦查無入出境資料及全民健康保險投保紀錄，復非為桃
    園市政府社會局、國軍退除役官兵輔導委員會桃園市榮民服
    務處安置輔導對象，亦查無殮葬紀錄、申請老年年金等紀錄
    ，有在監在押紀錄表、入出境資訊連結作業查詢結果、法務
    部健保資訊連結作業查詢紀錄全民健保資料查詢列印資料、
    桃園市政府社會局109 年11月13日桃社老字第1090099811號
    函，國軍退除役官兵輔導委員會桃園市榮民服務處110 年1 
    月12日桃市榮處字第1100000223號函、桃園市殯葬管理處10
    9 年11月12日桃市殯字第1090006230號函及勞動部勞工保險
    局110 年1 月18日保普老字第11060006140 號函各1 份在卷
    可憑。又失蹤人未婚、無子女，與失蹤人同設籍桃園市○○區
    ○○路00巷00弄00號之古碧雲則於109 年12月15日經通報為失
    蹤人口，有古碧雲之戶籍資料、失蹤人口詳細資料查詢結果
    存卷，且經查失蹤人胞弟古阿進表明最後一次係於78年間見
    過失蹤人，無意願向法院聲請死亡宣告等語。另訪查失蹤人
    胞妹吳古有妹稱自幼離家、不認識失蹤人拒絕受訪等情事。
    綜上，足認失蹤人迄今失蹤已逾3 年，爰依家事事件法第15
    5 條規定，聲請裁定准為死亡宣告等語。
三、聲請人前揭主張之事實，業據提出前述資料為證，堪信聲請
    人主張古阿添於78年11月18日失蹤之情為真實。而聲請人前
    聲請本院以110年度亡字第11號裁定准許對相對人為公示催
    告，並於110年5月7日將本院公示催告裁定刊登新聞紙乙節
    ，有該裁定及聲請人提出新聞紙乙份在卷可稽。今申報期間
    屆滿，仍未據相對人陳報其生存或知其生死者陳報其所知，
    揆諸首揭法律規定，聲請人於相對人失蹤滿7年後，聲請對
    之為死亡宣告，於法洵屬有據。又相對人古阿添於78年11月
    18日失蹤時年60歲，計至85年11月18日其失蹤已屆滿7 年，
    依民法第9 條第2 項前段規定，應推定於是日下午12時為其
    死亡之時，爰准予依法宣告。
四、依家事事件法第154 條第3 項，裁定如主文。
中　　華　　民　　國　　110 　年　　12　　月　　24　　日
                    家事法庭    法　官　張淑芬
以上正本證明與原本無異。
如對本裁定抗告須於裁定送達後10日內向本院提出抗告狀，並繳
納抗告裁判費新臺幣1,000 元。
中　　華　　民　　國　　110 　年　　12　　月　　24　　日
                                書記官　邱信璋